臺灣高等法院臺南分院刑事裁定　　　　　100年度聲字第993號
抗　告　人
即聲 請 人　鄭佳旻
被　　　告　龔耀立
上列抗告人因聲請撤銷羈押案件，不服本院中華民國100年11月
2日裁定（100年度聲字第993號）提起抗告，本院裁定如下：
    主  文
抗告駁回。
    理  由
一、抗告意旨略以：前關稅總局副總局長呂財益因涉嫌貪污案件
    ，經檢察官具體求處有期徒刑十六年，褫奪公權八年，其刑
    度較本件被告龔耀立一審判處有期徒刑十一年，併科罰金新
    台幣四萬元為重，但呂財益一案，經臺北地院審理後，仍被
    諭知以二百萬元交保，以該案與本案相比較，呂財益一案刑
    度較本案判處為重，但仍諭知交保，顯見法院不以被告是否
    犯重罪，作為交保與否之依據，否則臺北地方法院不會對具
    體求處有期徒刑十六年之被告呂財益，於移審時做出諭知交
    保之處分。惜本件裁定第三頁倒數第十三行認定被告龔耀立
    有逃亡之虞，係以臆測為基礎作為裁定依據，實有違法律，
    且漠視卷內被告龔耀立於案發後主動投案並無逃亡事實。又
    抗告人聲請撤銷羈押狀一再闡述，刑事案件歷經偵查及一審
    之偵審筆錄之製作，在案情建構方面鞏固基礎，縱有羈押必
    要，其羈押理由自應不同，始符偵查、一審、二審於法律上
    不同之屬性。本件已在二審審理，但其羈押理由仍是空泛，
    對於目前羈押理由有無消滅並未交待。而各法院對羈押之處
    分理應持相同尺度與標準，但原裁定認個案不同無以援引類
    比適用，卻未說明理由等情，爰提起抗告云云。
二、按對於審判長、受命法官、受託法官或檢察官所為關於羈押
    、具保、責付、限制住居、搜索、扣押或扣押物發還、因鑑
    定將被告送入醫院或其他處所之處分及第一百零五條第三項
    、第四項所為之禁止或扣押之處分有不服者，受處分人得聲
    請所屬法院撤銷或變更之。刑事訴訟法第四百十六條第一項
    第一款固定有明文。然法院就該條項聲請所為裁定，除係就
    撤銷罰鍰之聲請所為者外，原則上不得抗告，此觀同法第四
    百十八條第一項前段規定自明。又原審法院認為抗告不合法
    律上之程式或法律上不應准許，應以裁定駁回之，刑事訴訟
    法第四百零八條第一項前段著有明文。
三、本件抗告人因被告龔耀立殺人等案件，被告龔耀立經原審即
    臺灣臺南地方法院一○○年度重訴字第五號判處應執行有期
    徒刑十一年，被告不服該判決提起上訴，經本院值班法官訊
    問後，認被告涉犯刑法第二百七十一條第二項之殺人未遂、
    槍砲彈藥刀械管制條例第七條第四項非法持有改造槍枝等罪
    ，犯罪嫌疑重大，有刑事訴訟法第一百零一條第一項第一款
    、第三款之情形，非予羈押，顯難進行審判、執行，而於一
    ○○年八月十九日執行羈押在案。嗣聲請人即被告配偶鄭嘉
    旻向本院聲請撤銷羈押，業經本院以一○○年度聲字第九九
    三號裁定駁回在案，此乃係屬就刑事訴訟法第四百十六條之
    聲請所為裁定，原則上不得抗告，此觀同法第四百十八條第
    一項前段規定自明，且本院並於駁回裁定正本之教示欄載明
    不得抗告。嗣抗告人仍提起抗告，自為法律上所不應准許，
    應由本院仍以裁定駁回之。
四、據上論斷，應依刑事訴訟法第四百零八條第一項前段，裁定
    如主文。
中    華    民    國   100    年    11    月    28    日
                  刑事第六庭    審判長法  官  董武全
                                      法  官  林英志
                                      法  官  孫玉文
以上正本證明與原本無異。
不得抗告。
                                      書記官  王薇潔
中    華    民    國   100    年    11    月    28    日